【裁判字號】    92,聲判,10
【裁判日期】    920730
【裁判案由】    聲請交付審判
【裁判全文】
臺灣高雄地方法院刑事裁定                          九十二年度聲判字第一號
    聲  請  人
    即告訴  人  甲○○
    代  理  人  張清富律師
                鄭和傑律師
                蘇新竹律師
    被      告  乙○○
                丙○○
右列聲請人因告訴被告偽造文書等案件，不服臺灣高等法院高雄分院檢察署檢察長駁
回再議之處分（九十二年度上聲議字第八二五號），聲請交付審判，本院裁定如左：
    主  文
聲請駁回。
    理  由
一、聲請交付審判意旨如附件刑事聲請交付審判狀所載。
二、按告訴人不服上級法院檢察署檢察長或檢察總長認為再議無理由而駁回之處分者
    ，得於接受處分書後十日內委請律師提出理由狀，向該管第一審法官聲請交付審
    判；法院認為交付審判之聲請不合法或無理由者，應駁回之，刑事訴訟法第二百
    五十八條之一及第二百五十八條之三第二項前段分別定有明文。又法院於審查交
    付審判之聲請有無理由時，除認為告訴人所指摘不利被告之事證未經檢察機關詳
    為調查或審酌，或不起訴處分書所載理由違背經驗法則、論理法則或其他證據法
    則，否則，不宜率與交付審判（法院辦理刑事訴訟案件應行注意事項第一百十八
    項參照）；至上開所謂告訴人所指摘不利被告之事證未經檢察機關詳為調查，係
    指告訴人所提出請求調查之證據，檢察官未予調查，且若經調查，即足以動搖原
    偵查檢察官事實之認定及處分之決定，倘調查結果，尚不足以動搖原事實之認定
    及處分之決定者，仍不能率予交付審判。
三、本件聲請人即告訴人甲○○於民國九十年六月十一日以被告乙○○、丙○○涉嫌
    「使公務員登載不實」、「業務過失致人於死」、「偽造、變造文書」或「湮滅
    刑事證據」等罪嫌，向臺灣高雄地方法院檢察署檢察官提出告訴，經該署檢察官
    於九十一年十一月七日以九十一年度偵字第二二二六三號就偽造文書部分為不起
    訴處分後，聲請人不服，聲請再議，亦經臺灣高等法院高雄分院檢察署檢察長於
    九十二年一月三日以九十二年度上聲議字第八二五號認再議為無理由而駁回再議
    。
四、經查：
（一）原偵查之臺灣高雄地方法院檢察署檢察官偵查結果，認為告訴人之子黃志芳於
      八十九年七月十一日當日身上未有健保卡，且並未事先掛號看診，係在該院一
      樓躺在男廁所內，當時發現時黃志芳已昏迷，手臂尚有針筒，後來血液檢查有
      嗎啡反應，且因當時情狀危急，將其轉診長庚醫院，黃志芳最終因毒品引起腦
      血管破裂死亡，有台灣高雄地方法院檢察署相驗屍體證明書、大東醫院九十年
      二月二日０大東醫政字第三五二號函所附就醫病歷、診斷書及證人汪之本、陳
      光川、李采樺等人之證述可資為憑，因此，尚難僅憑聲請人之指述遽認被告二
      人涉有偽造文書之犯行，應認被告二人此部分之罪嫌尚有未足，故為不起訴處
      分，嗣經臺灣高等法院高雄分院檢察署檢察長以相同理由維持原偵查檢察官之
      認定等情，此有台灣高雄地方法院九十一年度偵字第二二二六三號不起訴處分
      書及臺灣高等法院高雄分院檢察署九十二年度上聲議字第八二五號處分書各一
      份在卷足憑。
（二）聲請人另以：原偵查檢察官對於死者黃志芳身上找到之健保補單未予斟酌，復
      未至現場履勘，以證明被告二人偽造文書之犯行，其調查顯然尚未完備；惟查
      ，依聲請人甲○○所提出之健保補單所載掛號費二百元、部份負擔一百五十元
      ，總費用共計三百五十元，此有大東醫院費用收據一紙在卷可稽，經本院在未
      告知查詢目的下電詢大東醫院病患在未攜帶健保卡就診時收費標準，據其告知
      急診時晚上十一時後收費為三百五十元，此有電話紀錄一紙在卷足憑，尚與聲
      請人所提健保補單所載費用相符，此外，經本院函詢中央健康保險局高屏分局
      大東醫院於八十九年七月十一日黃志芳在大東醫院就診之醫療請款明細，亦未
      發現黃志芳有於一般門診就醫之請款，此有中央健康保險局高屏分局九十二年
      七月十四日健保高醫字第０九二００一四七０四號函暨醫療費用清單一份在卷
      足憑，是以，上開健保補單尚難證明黃志芳確有於八十九年七月十一日白天即
      前往大東醫院為一般門診，聲請人主張該健保補單即可證明被告二人涉有於業
      務上登載不實之證明，尚屬無據。至於聲請人另要求履勘現場，其目的要求究
      明被告二人醫療處理中是否涉及業務過失致人於死罪，惟被告二人是否涉犯刑
      法第二百七十六條第二項業務過失致人於死罪嫌，原偵查檢察官於上開處分書
      均未說明，故聲請人於告訴狀中所指訴被告二人涉犯上開犯行，即非九十一年
      度偵字第二二二六三號不起訴處分效力所及，本件聲請人聲請履勘現場，與前
      開偽造文書部分無涉，從而，聲請人所聲請調查之證據尚不足以動搖原偵查檢
      察官關於偽造文書事實之認定及處分之決定，則聲請人據此聲請交付審判，亦
      難認有理由。
（三）綜上，本件聲請人固於收受臺灣高等法院高雄分院檢察署九十二年度上聲議字
      第八二五號處分書後十日內即委由張清富、鄭和傑、蘇新竹律師以聲請理由狀
      向本院聲請交付審判，然臺灣高等法院高雄分院檢察署檢察長維持臺灣高雄地
      方法院檢察署檢察官之不起訴處分，認被告二人無聲請人所指使偽造文書犯行
      ，且經本院審核結果認其採證與認事，均無違背經驗法則、論理法則與證據法
      則等情已詳如上述，揆諸前揭說明，本件聲請人所為交付審判之聲請為無理由
      ，依法應予駁回。
五、依刑事訴訟法第二百五十八條之三第二項前段，裁定如主文。
中      華      民      國    九十二    年      七      月     三十     日
                                  臺灣高雄地方法院刑事庭
                                    審判長法官  黃三友
                                          法官  郭佳瑛
                                          法官  廖建瑜
右正本證明與原本無異。
如不服本裁定，應於裁定送達後五日內，向本院提出抗告狀。
                                        書記官  王翌翔
中      華      民      國    九十二    年      七      月     三十     日


司法院資訊處製作；財團法人民間司法改革基金會備份。
